【裁判字號】    95,訴,159
【裁判日期】    950222
【裁判案由】    搶奪等
【裁判全文】
臺灣臺南地方法院刑事判決               95年度訴字第159號
公  訴  人  臺灣臺南地方法院檢察署檢察官
被      告  丙○○
上列被告因搶奪等案件，經檢察官提起公訴（94年度偵字第1524
3號），被告就被訴事實為有罪之陳述，本院裁定進行簡式審判
程序，判決如下：
    主  文
丙○○連續意圖為自己不法之所有，而搶奪他人之動產，累犯，
處有期徒刑壹年拾月。
    事  實
一、丙○○係瘖啞人，前因違反毒品危害防制條例案件，經台灣
    桃園地方法院以八十九年度易字第一一五號判處有期徒刑三
    月確定；復因違反毒品危害防制條例、傷害、竊盜、搶奪等
    案件，經法院分別判處有期徒刑四月、七月、七月、一年六
    月確定，並經台灣高等法院以九十二年度聲字第二九號裁定
    應執行有期徒刑二年八月確定；又因搶奪、傷害案件，經法
    院分別判處有期徒刑十月、二月確定，並經台灣桃園地方法
    院以九十二年度聲字第二○七五號裁定應執行有期徒刑十一
    月確定；前開三案接續執行，於民國九十三年五月二十四日
    執行完畢，仍不知悔改。復基於意圖為自己不法所有之搶奪
    概括犯意，於附表二編號一所示之時、地，趁附表二編號一
    所示之被害人不備之際，自後下手搶奪該被害人如附表二編
    號一所示之財物；得手後，隨即騎乘機車逃逸。又承上搶奪
    之概括犯意，並基於意圖為自己不法所有之竊盜概括犯意，
    先連續於附表一所示之時、地，以附表一所示之犯罪方法，
    竊得各該被害人所有如附表一所示之機車，得手後即以上開
    竊得之機車為工具，連續於附表二編號二至五所示之時、地
    ，趁如附表二編號二至五所示之各該被害人不備之際，自後
    下手搶奪各該被害人置放在機車腳踏板上或側背之皮包，搶
    得如附表二編號二、四所示之財物（附表二編號三及五部分
    ，未得手），得手後，現金供己花用，機車、證件等則丟棄
    在台南縣永康市○○○路三十八巷一號地下室等處。嗣丙○○為附表二編號三之行為，於自後搶奪壬○○置放在機車腳
    踏板上之皮包時，因機車失控而自行跌倒在地，致未能得逞
    ，並適為行經該處之癸○○聽聞壬○○喊叫聲，即出面制止
    而拉住丙○○所攜帶之咖啡色手提袋，於慌亂中丙○○將該
    咖啡色手提袋【內有印章一枚（刻有「丙○○」姓名）、相
    片四張、磁碟片一個、眼鏡一副、手電筒一個、遙控器一個
    、扳手一支】及車牌號碼ＦＹ八─六九二號（即附表一編號
    二）車牌一面遺留現場後，趁隙逃逸，後經警依上開咖啡色
    手提袋內之相關物品，始循線查知上情。
二、案經台灣台南地方法院檢察署檢察官指揮暨台南市警察局第
    五分局報請後偵查起訴。
    理  由
一、本件被告丙○○所犯係死刑、無期徒刑、最輕本刑為三年以
    上有期徒刑以外之罪，其於準備程序中就被訴事實為有罪之
    陳述，經法官告知簡式審判程序之旨，並聽取公訴人及被告
    之意見後，認為適宜由受命法官獨任進行簡式審判程序，依
    刑事訴訟法第二百七十三條之一第一項規定，裁定由受命法
    官獨任進行簡式審判程序，合先敘明。
二、前揭事實，迭據被告丙○○於警詢、偵查及本院審理時坦承
    不諱，核與證人即被害人陳琨琳之父戊○○、辛○○、乙○○、丁○○、庚○○、子○○於警詢時、證人即被害人己○○、壬○○、甲○○於警詢及偵查時證述之情節大致相符，
    並經證人癸○○於警詢及偵查時證述屬實，且有台南市警察
    局車輛失竊電腦輸入單三紙、台南市警察局第五分局扣押物
    品目錄表、贓物認領保管單四紙、照片十四張、監視錄影器
    翻拍照片六張等附卷可稽，及咖啡色手提袋一個、印章一枚
    、相片四張、磁碟片一個、眼鏡一副、手電筒一個、遙控器
    一個、扳手一支等扣案可資佐證。是被告之自白核與事實相
    符，堪信為真實。從而，本件事證明確，被告上開犯行，實
    堪認定。至公訴意旨雖認被告於附表二編號二之行為時，係
    搶得現金新台幣（下同）二萬五千元；惟被告辯稱：伊於附
    表二編號二之行為時，僅搶得現金九千元，而非二萬五千元
    等語，且除證人即被害人己○○之證詞外，並無其他積極證
    據足以證明被告於附表二編號二確搶得二萬五千元，是尚難
    僅據證人己○○片面之指訴，即認被告確於該次搶奪犯行得
    手現金二萬五千元；從而，被告所辯上情，尚堪採信。
三、核被告丙○○所為，係犯刑法第三百二十條第一項普通竊盜
    罪（即附表一部分）、第三百二十五條第一項普通搶奪既遂
    罪（即附表二編號一、二、四部分）、第三百二十五條第三
    項、第一項普通搶奪未遂罪（即附表二編號三、五部分）。
    被告先後多次搶奪既遂犯行、二次搶奪未遂犯行，時間緊接
    ，觸犯構成要件相同之罪名，顯係基於概括犯意反覆為之，
    應依連續犯之規定論以一普通搶奪既遂罪，並加重其刑。並
    被告先後多次竊盜犯行，時間緊接，觸犯構成要件相同之罪
    名，亦係基於概括犯意反覆為之，應依連續犯之規定論以一
    罪，並加重其刑。復被告竊盜罪與搶奪罪所犯二罪間，有方
    法結果之牽連關係，應從重依普通搶奪罪處斷。又被告前因
    違反毒品危害防制條例案件，經法院判處有期徒刑三月確定
    ，並因違反毒品危害防制條例、傷害、竊盜、搶奪等案件，
    經法院判處應執行有期徒刑二年八月確定，且因搶奪、傷害
    案件，經法院判處應執行有期徒刑十一月確定，前開三案接
    續執行，於九十三年五月二十四日執行完畢，有台灣高等法
    院被告前案紀錄表可按，其於有期徒刑執行完畢後五年以內
    再犯有期徒刑以上之罪，為累犯，依法遞加重其刑。而被告
    為瘖啞人，爰依刑法第二十條規定減輕其刑，並依法先加後
    減之。爰審酌被告之素行非佳，正值年輕精壯之期間，不但
    好逸惡勞，不謀正途賺取所用，反以弱勢婦女為俎肉，以竊
    取機車為工具，飛車行搶之方式，搶奪他人財物，致影響被
    害人身心受創甚鉅，並嚴重影響社會治安，惡性非輕，且前
    因搶奪案件，經法院分別判處有期徒刑一年六月、十月確定
    並執行後，竟不知警惕，再為本件多次行搶，惡性更重，犯
    罪之手段、目的，及犯後態度等一切情狀，量處如主文所示
    之刑，以資懲儆。至扣案之咖啡色手提袋一個、印章一枚、
    相片四張、磁碟片一個、眼鏡一副、手電筒一個、遙控器一
    個、扳手一支等物，雖係被告所有，惟並無證據證明係供或
    預備供本件犯罪所用之物，亦非違禁物，爰不另為沒收之諭
    知，併此敘明。
據上論斷，應依刑事訴訟法第二百七十三條之一第一項、第二百
九十九條第一項前段，刑法第五十六條、第三百二十條第一項、
第三百二十五條第一項、第二十條、第四十七條、第五十五條，
罰金罰鍰提高標準條例第一條前段，判決如主文。
本案經檢察官丑○○到庭執行職務
中    華    民    國    95    年    2     月    22    日
                  刑事第一庭  法  官  洪榮家
以上正本證明與原本無異。
如不服本判決，應於收受送達後10日內向本院提出上訴書狀（應
附繕本）。
                              書記官  許悉愛
中    華    民    國    95    年    2     月    22    日
附表一：
┌──┬──────┬─────────┬──────┬────┬─────┐
│編號│  犯罪時間  │     犯罪地點     │  犯罪方法  │ 被害人 │ 竊得財物 │
├──┼──────┼─────────┼──────┼────┼─────┤
│    │94年9月25日7│台南市中西區府前1 │以自備之機車│陳琨琳  │ＪＵＯ─一│
│ 一 │時許        │街9巷12弄64號前   │鑰匙，開啟電│        │三二號重機│
│    │            │                  │門而竊取    │        │車        │
├──┼──────┼─────────┼──────┼────┼─────┤
│    │94年9月27日6│台南市○區○○路  │同上        │辛○○  │ＦＹ八─六│
│ 二 │時許        │862巷1號前        │            │        │九二號重機│
│    │            │                  │            │        │車        │
├──┼──────┼─────────┼──────┼────┼─────┤
│    │94年10月5日2│台南市○○路399號 │同上        │乙○○  │ＮＩＣ─四│
│ 三 │2時許       │前                │            │        │七三號重機│
│    │            │                  │            │        │車        │
├──┼──────┼─────────┼──────┼────┼─────┤
│    │94年10月7日6│台南市○○路59號後│同上        │丁○○  │ＪＴＺ─一│
│ 四 │時許        │面                │            │        │一六號重機│
│    │            │                  │            │        │車        │
└──┴──────┴─────────┴──────┴────┴─────┘
附表二：
┌──┬──────┬─────────┬──────┬────┬─────┐
│編號│  犯罪時間  │     犯罪地點     │  犯罪方法  │ 被害人 │ 搶奪財物 │
├──┼──────┼─────────┼──────┼────┼─────┤
│    │94年7月30日6│台南市○○路175巷 │騎乘機車以尾│庚○○  │現金二千五│
│    │時27分許    │口                │隨超車之方式│        │百元、身分│
│ 一 │            │                  │，搶奪被害人│        │證、殘障手│
│    │            │                  │置放機車腳踏│        │冊、郵局提│
│    │            │                  │板上之手提包│        │款卡      │
├──┼──────┼─────────┼──────┼────┼─────┤
│    │94年9月25日9│台南縣永康市○○路│同上（騎乘附│己○○  │現金九千元│
│    │時許        │465號前           │表一編號一之│        │、身分證、│
│    │            │                  │機車）      │        │殘障手冊、│
│ 二 │            │                  │            │        │提款卡、信│
│    │            │                  │            │        │用卡、健保│
│    │            │                  │            │        │卡、存摺、│
│    │            │                  │            │        │行照、駕照│
├──┼──────┼─────────┼──────┼────┼─────┤
│    │94年9月27日8│台南市○○路451巷 │同上（騎乘附│壬○○  │（未得手）│
│ 三 │時32分許    │慈光13村圍牆外    │表一編號二之│        │          │
│    │            │                  │機車）      │        │          │
├──┼──────┼─────────┼──────┼────┼─────┤
│ 四 │94年10月7日 │台南市○○路405號 │騎乘附表一編│子○○  │現金三千元│
│    │6時許       │前                │四之機車以尾│        │、三星牌手│
│    │            │                  │隨超車之方式│        │機一支    │
│    │            │                  │，搶奪被害人│        │          │
│    │            │                  │側背之皮包  │        │          │
├──┼──────┼─────────┼──────┼────┼─────┤
│ 五 │94年10月15日│台南市○○路185巷 │同上（騎乘附│甲○○  │（未得手）│
│    │6時45分許   │口                │表一編號三之│        │          │
│    │            │                  │機車）      │        │          │
└──┴──────┴─────────┴──────┴────┴─────┘
附錄本案論罪科刑法條全文：
刑法第三百二十條第一項：
意圖為自己或第三人不法之所有，而竊取他人之動產者，為竊盜
罪，處五年以下有期徒刑、拘役或五百元以下罰金。
刑法第三百二十五條：
意圖為自己或第三人不法之所有，而搶奪他人之動產者，處六月
以上五年以下有期徒刑。
因而致人於死者，處無期徒刑或七年以上有期徒刑，致重傷者，
處三年以上十年以下有期徒刑。
第一項之未遂犯罰之。


司法院資訊處製作；財團法人民間司法改革基金會備份。
